臺灣板橋地方法院刑事判決　　　　　　　　　　　　九十二年度簡上字第二五八號
　　上　訴　人　臺灣板橋地方法院檢察署檢察官
右列上訴人因被告搶奪案件，不服本院九十二年度簡字第一三二七號中華民國九十二
年六月二十七日第一審判決（聲請簡易判決處刑案號：九十二年度簡字第一三二七號
），提起上訴，本院管轄之合議庭判決如左︰
    主  文
上訴駁回。
甲○○○○ ○○○○AD緩刑期內付保護管束。
    事  實
一、甲○○○○ ○○○○AD意圖為自己不法之所有，於民國九十二年四月十九日凌晨零時二十
    分許，在臺北縣永和市○○路○段與永和路口，見乙○○行經該處，趁乙○○行
    走於路上而不備之際，搶奪乙○○所攜帶黑色皮包乙只（內有現金新臺幣五百七
    十九元、中國信託商業銀行信用卡一張、郵局金融卡一張、身分證一張、手機一
    支），得手後旋即逃逸。嗣於同日凌晨一時十分許，在臺北縣永和市○○路十七
    巷二十二弄口，為警查獲甲○○○○ ○○○○AD，甲○○○○ ○○○○AD並帶同警方至臺北縣永和
    市○○街五十四巷口，起獲其搶奪所得之乙○○所有黑色皮包乙只（內有乙○○
    遭搶之現金新臺幣五百七十九元、中國信託商業銀行信用卡一張、郵局金融卡一
    張、身分證一張、手機一支）。
二、案經臺北縣政府警察局永和分局報請臺灣板橋地方法院檢察署檢察官偵查起訴，
    ，經本院第一審訊問被告後，逕以簡易判決處刑。
    理  由
一、被告甲○○○○ ○○○○AD於本院審理時雖經合法傳喚未到庭，惟查，右揭事實，迭據被
    告甲○○○○ ○○○○AD於警訊、偵查及原審時供承不諱，核與證人即被害人乙○○於警
    訊及本院審理時所指述之情節相符，復有贓物認領保管單一份在卷可憑。是本件
    事證明確，被告犯行洵堪認定，應予依法論處。
二、核被告甲○○○○ ○○○○AD所為，係犯刑法第三百二十五條第一項之搶奪罪。原審以被
    告罪證明確，適用刑法第三百二十五條第一項、第七十四條第一款，審酌被告之
    犯罪動機、目的、手段、犯罪所生之危害及犯後坦承之態度等一切情狀，量處有
    期徒刑七月，暨以被告前未曾受有期徒刑以上刑之宣告，有臺灣高等法院被告全
    國前案紀錄表附卷可稽，其因一時失慮，致罹刑典，經此刑之宣告後，應知所警
    惕，信無再犯之虞，因認其所受上開刑之宣告，以暫不執行為適當，併予宣告緩
    刑二年，經核認事用法均無違誤，量刑亦屬妥適。公訴人之上訴意旨雖指稱被告
    非法居留期間，卻在我國境內對婦女公然搶奪，實有必要依刑法第九十五條之規
    定對被告予以驅逐出境云云，惟按外國人受有期徒刑以上刑之宣告者，得於刑之
    執行完畢或赦免後，驅逐出境，刑法第九十五條定有明文，是驅逐出境須於刑之
    執行完畢或赦免後，始得為之，而外國人所處之徒刑，同時受緩刑之宣告，當緩
    刑期滿，而緩刑之宣告未經撤銷者，其刑之宣告即失其效力，則驅逐出境之保安
    處分即無從執行，故於宣告緩刑時，自不得同時宣告驅逐出境。本件被告係南非
    籍，有護照影本一份附卷可憑（見偵查卷第十四頁），惟被告既經宣告緩刑，法
    院即不得再依刑法第九十五條之規定宣告驅逐出境，公訴人上訴意旨執前詞，而
    指摘原判決不當，為無理由，應予駁回。又被告既受緩刑之宣告，為促其遵守我
    國法律，俾免重蹈刑典，本院併依刑法第九十三條第一項之規定宣告緩刑期內並
    付保護管束，以觀後效。至對於外國人保護管束者，得以驅逐出境代之，保安處
    分執行法第七十四條之一第一項固有明文，惟此屬本件裁判確定後，由檢察官依
    刑事訴訟法第四百五十七條規定執行本件裁判之規範範疇，非本院所須審究，併
    此敘明。
三、被告經合法傳喚，無正當理由不到庭，爰不待其陳述，逕行判決。
據上論結，應依刑事訴訟法第四百五十五條之一第一項、第三項、第三百六十八條、
第三百七十一條，刑法第九十三條第一項，判決如主文。
本案經檢察官游鉦添到庭執行職務
中      華      民      國    九十三    年      三      月      一      日
                                      臺灣板橋地方法院刑事第九庭
                                          審判長法  官  蔡新毅
                                                法  官  王士珮
                                                法  官  林海祥
本判決不得上訴
右正本證明與原本無異。
                                                書記官  陳映孜
中      華      民      國    九十三    年      三      月      一      日
附錄本案論罪科刑主要法條：
中華民國刑法第三百二十五條
 (普通搶奪罪)
意圖為自己或第三人不法之所有，而搶奪他人之動產者，處六月以上五年
以下有期徒刑。
因而致人於死者，處無期徒刑或七年以上有期徒刑，致重傷者，處三年以
上十年以下有期徒刑。
第一項之未遂犯罰之。
